

CYRIL COUFFE

APPRENANT -CONCEPTEUR DÉVELOPPEUR D'APPLICATIONS WEB

CONTACT

- 06 51 38 82 84
- ☑ cyril.couffe@yahoo.fr
- 9 avenue condorcet 69100 Villeurbanne
- www.cyrilcouffe.fr

PROFIL

Actuellement en reconversion, j'ai commencé ma carrière comme chercheur en sciences cognitives à l'université de Lyon pendant 4 ans puis comme consultant-formateur en management et hygiène cognitive au travail jusqu'en 2020.

Mes sujets d'intervention concernaient la transformation numérique des entreprises et ses impact sur le management, la gestion de la concentration, et le collaboratif en entreprise. Attiré depuis toujours par le développement, j'ai entamé en 2021 ma reconversion professionnelle comme développeur d'applications web (Java, Symfony, Angular).

Je cherche une entreprise d'accueil pour un stage de 4 mois à partir de septembre 2021 afin d'obtenir le titre RNCP de Concepteur Développeur d'Application.

SKILLS



☑ Anglais

✓ Adaptation

☑ Travail en équipe

☑ Autonomie

☑ Gestion de projet

☑ Organisation

EXPERIENCE

CONSULTANT - FORMATEUR | 2016 - 2020

MICRO-ENTREPRISE

- Avant-vente: prospection commerciale, besoins clients
- Elaboration de propositions commerciales et négociations
- Conception et animation d'interventions

CHARGE DE PROJET | 2017 - 2018

GRENOBLE ECOLE DE MANAGEMENT

- Gestion budgétaire et tenue de tableaux de bord
- Animation des réseaux partenaires
- Stratégie de rayonnement et visibilité

CONSULTANT RESPONSABLE R&D | 2014 - 2016

GREENWORKING

- Veille des outils de diagnostic des RPS
- Ingénierie pédagogique de formations
- Animation et accompagnement de plus de 650 salariés

FORMATION

DÉVELOPPEUR D'APPLICATIONS WEB | 2021 - AUJ

Conception et développement d'interfaces utilisateur web, persistance des données, applications multicouches réparties en intégrant les recommandations de sécurité

DOCTORAT | PSYCHOLOGIE COGNITIVE | 2014 - 2016

Gestion de projet, création d'applications pour études comportementales, traitements statistiques, production d'outils de diagnostic des risques psycho-sociaux au travail